臺灣新竹地方法院刑事判決　　　　　　　　　　　　　　九十三年度易字第四一號
　　公　訴　人　臺灣新竹地方法院檢察署檢察官
　　被　　　告　甲○○
右列被告因違反毒品危害防制條例案件，經檢察官提起公訴（九十二年度毒偵字第九
六八號），本院判決如左：
    主  文
本件免訴。
    理  由
一、公訴意旨略以：被告甲○○曾因偽造文書案件，經臺灣苗栗地方法院於民國九十
    二年五月九日，以九十二年度苗簡字第三五六號刑事簡易判決判處有期徒刑四月
    確定，於同年七月三日易科罰金執行完畢。復因施用第二級毒品安非他命案件，
    經本院裁定送觀察、勒戒後，認有繼續施用毒品傾向，再經本院以八十八年度毒
    聲字第一二四三號裁定送強制戒治，八十九年一月四日停止戒治付保護管束，同
    年六月二十四日保護管束期滿未經撤銷停止戒治。猶不知悔改，復於五年內，基
    於施用第二級毒品之概括犯意，自九十一年底起至九十二年九月十八日九時三十
    分許回溯九十六小時內止，在其位於新竹縣湖口鄉租賃處及其他不詳處所，連續
    施用第二級毒品安非他命，嗣於九十二年九月十八日凌晨三時四十五分許，為警
    在新竹市○○區○○路四段三○二號「碧雲天汽車旅館」五○六號房查獲，始得
    悉上情。因認被告甲○○涉犯毒品危害防制條例第十條第二項之施用第二級毒品
    罪嫌等語。
二、按案件曾經判決確定者，應諭知免訴之判決，又第三百零二條至第三百零四條之
    判決，得不經言詞辯論為之，刑事訴訟法第三百零二條第一款、第三百零七條分
    別定有明文。再訴訟上所謂一事不再理之原則，關於實質上一罪或裁判上一罪，
    亦均有其適用（最高法院六十年臺非字第七七號判例可資參照）。另按刑事簡易
    案件之判決，既未經宣示，該判決自應以正本送達於當事人時，始對外發生效力
    ，則地方法院依簡易程序判決後，因未上訴而確定，其判決確定既判力對於時間
    效力之範圍，應以判決正本送達時為準（臺灣高等法院暨所屬法院八十六年法律
    座談會）。
三、經查：
（一）被告甲○○前因施用毒品案件，經臺灣苗栗地方法院以八十七年度毒聲字第三
      二四號裁定送觀察、勒戒後，認無繼續施用毒品之傾向，由臺灣苗栗地方法院
      檢察署檢察官於八十七年九月二十三日以八十七年度偵字第四０二五號為不起
      訴處分確定；復因施用第二級毒品案件，經本院以八十八年度毒聲字第一０二
      五號裁定送觀察、勒戒後，認有繼續施用毒品之傾向，再經本院以八十八年度
      毒聲字第一二四三號裁定令入戒治處所施以強制戒治，並以八十八年度竹東簡
      字第一三七號刑事簡易判決判處有期徒刑四月確定，並於八十九年一月四日停
      止戒治付保護管束，同年六月二十四日保護管束期滿未經撤銷停止戒治，嗣經
      本院以八十九年度聲字第八一一號裁定免其刑之執行，又因施用第一、二級毒
      品案件，經本院於九十二年十月十六日以九十二年度毒聲字第七六三號裁定令
      入戒治處所施以強制戒治（嗣後因毒品危害防制條例之修正而不予執行該次強
      制戒治處分），並由本院簡易庭於九十二年十二月十日，以九十二年度竹東簡
      字第一三○號刑事簡易判決分別判處有期徒刑六月、五月，應執行有期徒刑九
      月確定，此有臺灣高等法院被告全國前案紀錄表、臺灣新竹地方法院檢察署刑
      案資料查註紀錄表、本院八十九年度聲字第八一一號刑事裁定、九十二年度竹
      東簡字第一三○號刑事簡易判決等附卷可稽，並經本院調閱臺灣新竹地方法院
      檢察署九十二年度戒執二字第三○六號執行卷宗查閱屬實。
（二）訊據被告甲○○於警訊中坦認自八十八年起開始施用第二級毒品安非他命，最
      後一次於九十二年九月十七日晚上六時許，在新竹縣湖口鄉租屋處施用等語，
      嗣後於偵查中並供承自九十一年底起至九十二年九月初止，有連續施用第二級
      毒品安非他命之犯行，且被告為警查獲時所親自採取、封緘之尿液，經送驗結
      果，亦呈甲基安非他命陽性反應，此有受檢人真實姓名代號對照表、新竹市衛
      生局衛檢字第一一三八八號不法藥物尿液初步篩檢報告書及國防部憲兵司令部
      刑事鑑識中心九十二年十二月二十四日（九二）宇鑑字第一七五五六號鑑驗通
      知書等在卷為憑（見臺灣新竹地方法院檢察署九十二年度毒偵字第九六八號偵
      查卷第四十四、四十五、四十八頁），並有被告所有供施用第二級毒品安非他
      命之吸食器一組扣案可資佐憑，被告自白應與事實相符，得採為認定被告犯罪
      之證據，是被告自八十九年六月二十四日戒治期滿後，復另行基於施用第二級
      毒品安非他命之概括犯意，自九十一年底某日起至九十二年九月十七日晚上六
      時許止，在其位於新竹縣湖口鄉租賃處及其他不詳處所，連續施用第二級毒品
      安非他命之犯行，應堪認定。
（三）又被告前於九十二年六月二十五日凌晨零時三十五分許採尿時起往前回溯九十
      六小時內之某時，在不詳地點，以將第二級毒品安非他命置於玻璃吸食器上燒
      烤使之產生煙霧，再使用吸管吸入之方式，非法施用第二級毒品安非他命一次
      ，嗣於九十二年六月二十四日晚上九時三十分許，在其位於新竹縣竹東鎮○○
      路一二一巷七號四樓之居所，經警執行搜索而查獲之事實，業經本院於九十二
      年十二月十日以九十二年度竹東簡字第一三○號刑事簡易判決判處有期徒刑五
      月，該簡易判決並於同年十二月十五日送達予被告，由被告之父李沃華收受，
      公訴人則於同年月二十五日收受，且均未提起上訴而告確定，此有送達證書影
      本存卷可查，並經本院調閱臺灣新竹地方法院檢察署九十三年度執字第一三六
      號執行卷宗核閱無訛。是被告甲○○本件施用第二級毒品安非他命犯行，既係
      在前揭已判決確定之施用第二級毒品安非他命既判力時點之前，被告犯罪之方
      法均相同，又被告於二次為警查獲期間並未曾在監在押，亦未進入戒治處所執
      行強制戒治，復有法務部在監在押資料表一件附卷足稽，且時間相隔僅二個多
      月，參以施用毒品係一成癮性之行為，施用毒品之人慣常為之難以戒斷，是其
      顯係基於概括犯意反覆實施，並均係觸犯構成要件相同之罪名，自形式以觀，
      具有連續犯之裁判上一罪關係，且為前案本院九十二年度竹東簡字第一三○號
      刑事簡易判決既判力效力所及。從而，被告所犯同一違反毒品危害防制條例案
      件，既經本院以九十二年度竹東簡字第一三○號刑事簡易判決確定在案，揆諸
      前開說明意旨，爰不經言詞辯論，逕為免訴判決之諭知。
四、至移送併辦部分（九十三年度毒偵字第三六九號），本院既認被告本件施用毒品
    犯行，應為前案判決既判力效力所及，而予以諭知免訴判決，已如前述，即無從
    就併案部分加以審理，該部分應退由公訴人另行依法處理，附此敘明。
據上論斷，應依刑事訴訟法第三百零二條第一款、第三百零七條，判決如主文。
中      華      民      國    九十三    年      六      月    二十八    日
                                  臺灣新竹地方法院刑事第四庭
                                      審判長法  官  王  紋  瑩
                                      法  官  馮  俊  郎
                                            法  官  蔡  欣  怡
右正本證明與原本無異。
如不服本判決，應於判決送達後十日內向本院提出上訴狀( 應附繕本 )，上訴於臺灣
高等法院。
                                            書記官  鄭  敏  郎
中      華      民      國    九十三    年      六      月    二十八    日
